臺灣臺北地方法院刑事裁定　
111年度聲字第1710號
聲  請  人  臺灣臺北地方檢察署檢察官
受  刑  人  蕭耕園




上列聲請人因受刑人數罪併罰有二裁判以上，聲請定其應執行之
刑（111年度執聲字第1515號），本院裁定如下：
    主  文
蕭耕園所犯如附表所示各罪所處之刑，應執行罰金新臺幣壹萬陸
仟元，如易服勞役，以新臺幣壹仟元折算壹日。
    理  由
聲請意旨略以：受刑人蕭耕園因竊盜案件，先後經法院判決確
  定如附表，應依刑法第53條、第51條第7款，定其應執行之刑
  ，爰依刑事訴訟法第477條第1項聲請裁定等語。
按依刑法第53條及第54條應依刑法第51條第5款至第7款之規定
  ，定其應執行之刑者，由該案犯罪事實最後判決之法院之檢察
  官，聲請該法院裁定之，刑事訴訟法第477條第1項定有明文。
  查如附表編號2所示之案件，經本院判處如附表編號2所示之刑
  確定，且該案為最後判決之案件等情，有前開案件判決書及臺
  灣高等法院被告前案紀錄表各1份附卷可考。揆諸前揭說明，
  本件最後事實審法院為本院，從而，本院對聲請人所為之本件
  聲請當有管轄權無疑，合先敘明。
次按數罪併罰，有二裁判以上者，依第51條之規定，定其應執
  行之刑；又宣告多數罰金者，於各刑中之最多額以上，各刑合
  併之金額以下，定其金額，刑法第53條及第51條第7款分別定
  有明文。再按法律上屬於自由裁量之事項，有其外部性界限及
  內部性界限，並非概無拘束。依據法律之具體規定，法院應在
  其範圍選擇為適當之裁判者，為外部性界限；而法院為裁判時
  ，應考量法律之目的，及法律秩序之理念所在者，為內部性界
  限（最高法院94年度台非字第233號判決意旨參照）。又分屬
  不同案件之數罪併罰，倘一裁判宣告數罪之刑，曾經定其執行
  刑，再與其他裁判宣告之刑定其執行刑時，在法理上亦應同受
  不利益變更禁止原則之拘束。亦即，上開更定之應執行刑，不
  應比前定之應執行刑加計其他裁判所處刑期或所定執行刑後為
  重，否則即與法律秩序理念及法律目的之內部界限有違（最高
  法院93年度台非字第192號判決意旨、103年第14次刑事庭會議
  決議意旨同此見解）。至數罪併罰中有已執行完畢之部分，嗣
  後與他罪合併定應執行刑者，僅係確定後由檢察官換發執行指
  揮書執行應執行刑，其前已執行之有期徒刑部分如何扣除之問
  題，非謂即不符數罪併罰要件（最高法院105年度台抗字第532
  號裁定意旨參照）。
經查：
㈠定應執行刑，不僅攸關國家刑罰權之行使，於受刑人之權益亦
  有重大影響，除顯無必要或有急迫情形外，法院於裁定前，允
  宜予受刑人以言詞、書面或其他適當方式陳述意見之機會，使
  程序保障更加周全，此為最高法院邇來統一之見解。據此，本
  院業將檢察官聲請意旨、受刑人定應執行刑案件一覽表及陳述
  意見調查表送達於受刑人予其陳述意見，經其表示：沒有意見
  等語，有定應執行刑陳述意見調查表1紙在卷可參。
㈡受刑人因如附表各編號所示之案件，先後經法院以如附表各編
  號所示之判決，判處如附表各編號所示之罪刑確定在案，且如
  附表各編號所示之罪均係在如附表編號1所示之罪判決確定前
  所犯等情，有各該案件判決書及臺灣高等法院被告前案紀錄表
  各1份附卷可考。爰綜合斟酌本件受刑人各犯罪行為之不法與
  罪責程度，各罪之犯罪態樣、行為方式、侵害法益，於併合處
  罰時之責任非難重複之程度、所犯上開各罪所反映之不同人格
  特性、實現刑罰經濟的功能及數罪對法益侵害並無特別加重之
  必要等總體情狀。並衡以各罪之原科處罰金數額、在各刑中之
  最多額（即新臺幣《下同》9,000元）以上，如附表編號1及2所
  定之應執行罰金加計其他裁判所處罰金總金額（即1萬8,000元
  ）以下等外部性界限及內部性界限各節，進而為整體非難之評
  價，爰定其應執行刑如主文所示，併諭知易服勞役之折算標準
  。
㈢至受刑人所犯如附表編號1及2所定之應執行部分，雖經臺灣臺
  北地方檢察署執行完畢（詳如備註欄），惟依上揭說明，本院
  仍應依法就受刑人判決確定前所犯之數罪定其應執行刑，僅於
  檢察官指揮執行應執行刑時，再就上開形式上已執行部分予以
  折抵，附此敘明。
依刑事訴訟法第477條第1項，刑法第53條、第51條第7款、第42
  條第3款前段規定，裁定如主文。
中　　華　　民　　國　　111 　年　　10　　月　　28　　日
                  刑事第六庭    法  官  洪翠芬 
上正本證明與原本無異。
如不服本裁定，應於裁定送達後5日內向本院提出抗告狀。因疫
情而遲誤不變期間，得向法院聲請回復原狀。
                                書記官  蘇瑩琪
中　　華　　民　　國　　111 　年　　10　　月　　28　　日
附表：
編      號  1 2 3 罪      名  竊盜 竊盜 竊盜 宣告刑（罰金，新臺幣）  罰金9,000元 罰金6,000元 罰金6,000元 犯 罪 日 期  110/01/26 110/03/19 110/03/27 偵查 (自訴)機       關年 度 案 號  臺灣臺北地方檢察署（下稱臺北地檢署）110年度偵字第8991號 臺北地檢署110年度偵字第13089號 臺北地檢署110年度偵緝字第1542號  最  後  事實審 法院 臺灣臺北地方法院（下稱臺北地院） 臺北地院 臺北地院  案號 110年度審易字第773號 111年度易字第27號 110年度審易字第2158號  判決日期 110/11/29 111/03/23 111/03/03  確  定  判  決 法院 臺北地院 臺北地院 臺北地院  案號 110年度審易字第773號 111年度易字第27號 110年度審易字第2158號  判決確定 111/01/08 111/04/19 111/04/14 是否為得易科罰金之案件  是 是 是 備      註  臺北地檢111年度罰執字第79號 臺北地檢111年度罰執字第266號 臺北地檢111年度罰執字第379號   編號1、2經本院111年度聲字第873號裁定應執行罰金1萬2,000元（已執畢）